CARLOS FELIPE AREVALO MELO

Calle 13S No.8-06 Apto 604 Etapa 1 Bogotá - Colombia

Celular: 311 - 4525710

Cafam1975@gmail.com - Cafam1975@hotmail.com



Perfil Profesional

Ingeniero de Sistemas y Computación con énfasis en la ejecución de proyectos en ambientes Desktop y WEB, desde la fase de análisis de requerimientos hasta la puesta en marcha en producción.

Líder técnico con experiencia en el manejo de grupos de trabajo dedicados al levantamiento de requerimientos y desarrollo de software, manejo de tercerización de desarrollo de software con proveedores y modelo de Fábrica.

Conocimientos avanzados en PL/SQL y TRANSACT - SQL (Performance Tuning), Modelamiento de Base de Datos, Claridad conceptual y habilidades para al análisis, diseño e implementación de sistemas informáticos, así como para el manejo administrativo de proyectos tecnológicos. Excelentes capacidades para el trabajo en equipo, el manejo de relaciones interpersonales y gran experiencia técnica en herramientas de desarrollo de software y Base de Datos. Gran adaptabilidad a nuevos esquemas de trabajo.

Estudios

Diplomado en Administración de Redes. Universidad Autónoma de Colombia. Cali - Colombia (2002)

Ingeniería de Sistemas y Computación. Universidad Autónoma de Colombia. Cali - Colombia (2001)

Tecnólogo en Sistemas. Centro Colombiano de Estudios Profesionales. Cali – Colombia (1999)

Básica Secundaria. Academia Comercial Rémington. Palmira – Colombia (1994)

CERTIFICACIONES	EXÁMENES
SCRUM MASTER PROFESSIONAL CERTIFICATE	SCRUM MASTER PROFESSIONAL CERTIFICATE (SMPC) 14 de Julio 2017
ITIL Foundations V3 APMG-International	Version: 2011 ITIL Foundations V3 - ITIL/US506853 Diciembre 07, 2013
Oracle Certified Professional Junio 2013	1Z0-146 Oracle Advanced PL/SQL Developer Certified Professional
Oracle Certified Associate	1Z0-147 Program with PL/SQL Julio 01, 2011
	IZ0-007 Introduction to ORACLE9i: SQL. 2005.
Microsoft® Certified Technology Specialist (MCTS)	433 TS: Microsoft SQL Server 2008, Database Development Marzo 04, 2011
	432 Microsoft SQL Server® 2008, Implementation and Maintenance Diciembre 16, 2010

Microsoft Certified Professional	175 Designing and Implementing Distributed Applications with Microsoft® Visual Basic 6.0 Septiembre 30, 2002	
	176 Designing and Implementing Desktop Applications with Microsoft® Visual Basic 6.0 Agosto 12, 2002	
Microsoft .Net	315 Developing and Implementing Web Applications with Microsoft® Visual C#™ .NET and Microsoft® Visual Studio® .NET Mayo 27, 2006	

CURSOS TECNOLÓGICOS	DESCRIPCIÓN
ITIL FUNDATIONS V3	Indra Agosto 2013
6231A Maintaining a Microsoft SQL Server 2008 Database	Intelligent Training Noviembre 2010
6232A Implementing a Microsoft SQL Server 2008 Database	Intelligent Training Diciembre 2010
2778A Writing Queries Using Microsoft SQL Server 2008 Transact-SQL	Intelligent Training Enero 2011

HERRAMIENTAS DE BASE DE DATOS	VERSION	FUNCIONES
	De la 7.0 a la 11g	Modelado e Implementación de Base de Datos
		2. Desarrollo PL/SQL
ORACLE		Migraciones de estructuras y Datos
		4. Optimización de Base de Datos (Performance Tuning)
ORACLE DEVELOPER SUITE DESIGNER		Modelado de Base de Datos
MICROSOFT SQL SERVER	De la 2000 a la 2012	Modelado de Base de Datos
		2. Desarrollo TRANSACT – SQL
		3. Migraciones de estructuras y Datos
		4. Optimización de Base de Datos (Performance Tuning)

HERRAMIENTAS DE DESARROLLO	VERSION	FUNCIONES
MICROSOFT VISUAL C#.NET	De la 2002 a la 2013 ASP.NET	 Desarrollo de aplicaciones WEB Implementar patrones MVC Manejo de aplicaciones Multi-Capa Desarrollo de Servicios Web Desarrollo de Servicios Windows Mantenimiento de aplicaciones – Complejas y con alta criticidad.

		Desarrollo de aplicaciones WEB
MICROSOFT VISUAL BASIC .NET		Desarrollo de Servicios Web
	De la 2002 a la 2010 ASP.NET	Desarrollo de Servicios Windows
		Manejo de aplicaciones Multi-Capa
		Mantenimiento de aplicaciones – Complejas y con alta
		criticidad.
		Desarrollo de Aplicaciones Desktop
MICROSOFT VISUAL	6.0	Manejo de aplicaciones Multi-Capa
BASIC		Mantenimiento de aplicaciones
SOFTWARE FACTORY		Desarrollo de Aplicaciones con Smart Client Software
(MICROSOFT .NET)		Factory
		AJAX AMAGORIST
		JAVASCRIPT HTML5
CAPA DE PRESENTACION		VB - Script
FRONT – END		Bootstrap
		RazorJquery
		Expresiones Lambda
		• C#
		Visual Basic LINQ
BACK - END		• MVC5
		Web Api
		Entity FrameWork Diag. To an address the department of the second
REPORTING SEVER		Diseño y desarrollo de reportes
		Mantenimiento y ajustes
CRYSTAL REPORTS	De la 8.5 a la 13	Diseño y desarrollo de reportes
		Mantenimiento y ajustes
IDE ORACLE - PL/SQL		Interfaz Gráfica para desarrollo de procesos en Oracle
ENTERPRISE ARQUITECT		Diseños de documentación – Diagramas de arquitectura
TFS – MICROSOFT TEAM FOUNDATION SERVER		Conocimientos de Versionamiento, manejos de Branches
SUBVERSIÓN SVN		Conocimientos de Versionamiento, manejos de Branches
VISUAL SOURCESAFE		Conocimientos de Versionamiento, manejos de Branches
SHARE POINT		Conocimientos básicos

EXPERIENCIA LABORAL

HOME CENTER	
DBSYSTEM	Jefe: Arnulfo Zambrano - Nelson Guio
Bogotá - Marzo 2018 – Julio 2018	Proyecto: Fabrica de Software - Home Center
	Cargo: Consultor Senior
SUPERSOCIEDADES	
DBSYSTEM	Jefe: Alexander Vázquez
Bogotá Octubre 2017 – Marzo 2018 - Actual	Proyecto: Fabrica de Software Supersociedades
	Cargo: Consultor Senior

Funciones y logros

- Acompañamiento técnico y funcional a la gerencia, en el correcto establecimiento de la fábrica de software para la entidad SuperSociedades.
- Líder de desarrollo de software y de arquitectura, encargado de coordinar fase de proyectos teniendo en cuenta la Integración, Acoplamiento, Revisión de Código Fuente, Asignación de Tareas, Desarrollo de Línea Base, Delineamiento de Procesos, Control de Cronogramas y Estimación de tiempo de desarrollo e Implementación.
- Levantamiento de Línea Base, Diseño y Estimación de requerimientos para los desarrolladores de Fábrica de Software y tercerización con otros proveedores.
- Responsable de la creación y validación de los documentos de identificación de los requerimientos Funcionales y no funcionales del software.
- Colaboración desde el punto de vista de arquitectura y apoyo a los líderes técnico del proyecto.
- Creación y ejecución de planes de transferencia de conocimiento en desarrollo de Aplicaciones y en Base de Datos.
- Capacitaciones Técnicas y funcionales al personal de la Super Intendencia de Sociedades.
- Revisar y validar documentos de Arquitectura para sistemas informáticos en ambientes WEB.
- Realizar pruebas unitarias y de integración con otros sistemas.
- Proporcionar soporte a los usuarios finales de las aplicaciones desarrolladas y/o implantadas.
- Realizar documentación final para la entrega de proyectos: Manuales técnicos, Manual de despliegue, Manuales de Usuario y de Arquitectura.

Habilidades y Conocimientos Adquiridos

- Habilidad para negociar estimaciones, fechas de entrega, cambios de arquitectura, artefactos.
- Habilidades para visionar y concretar las necesidades del usuario final.
- Conocimientos en la estimación de puntos de Casos de Uso, Puntos Función y Planning Poker.
- Conocimientos en las diferentes disciplinas de la metodología RUP, XP y Scrum.
- Habilidad y capacidad para detectar problemas en la fase de análisis del negocio y desarrollo.

BANCO DE LA REPUBLICA		
INDRA COMPANY	Jefe:	Silvia Ortiz
Bogotá - Mayo 2013 - Septiembre 2017	Proyecto	: Fabrica de Software BANCO DE LA REPUBLICA
	Cargo:	Líder Técnico

- Líder técnico y coordinador de desarrollo para envió y recepción de requerimientos por parte de Fábrica de Software.
- Responsable de la creación y validación de los documentos de identificación de los requerimientos funcionales y no funcionales del software.
- Colaboración desde el punto de vista técnico con el área de arquitectura y apoyo a los líderes técnico del proyecto.
- Creación y ejecución de planes de transferencia de conocimiento en desarrollo de Aplicaciones y en Base de Datos.
- Administrar de manera oportuna los artefactos que contienen las especificaciones de los requisitos.
- Revisar y validar documentos de Arquitectura para sistemas informáticos en ambientes WEB.
- Realizar pruebas unitarias y de integración con otros sistemas.
- Proporcionar soporte a los usuarios finales de las aplicaciones desarrolladas y/o implantadas.
- Realizar documentación final para la entrega de proyectos: Manuales técnicos y de Arquitectura.
- Líder de desarrollo, coordinar fase de proyectos teniendo en cuenta la Integración, Acoplamiento, Revisión de Código Fuente, Asignación de Tareas, Desarrollo de Línea Base, Delineamiento de Procesos y Control de Cronogramas.

Habilidades y Conocimientos Adquiridos

- Habilidades para liderar grupos de desarrollo (Aplicaciones Web Base de Datos)
- Conocimientos en las diferentes disciplinas de la metodología RUP.
- Conocimientos en el lenguaje de modelado UML.
- Conocimientos en la estimación de puntos de Casos de Uso, Puntos Función y Planning Poker.
- Conocimientos en las diferentes disciplinas de la metodología RUP, XP y Scrum.
- Habilidades para la depuración y el manejo de versiones de código desarrollado.
- Habilidad y capacidad para detectar problemas en el análisis del negocio.
- Habilidad para mejorar el Performance de procesos de Base de Datos (Oracle SQL SERVER)
- Habilidad para la creación de documentos de diseño detallado.

Participación en Proyectos (Desde el más Reciente)

-	FIC → Facturación de Interbancaria ICARO → Sistema para el Lavado de Activos BRISOS → Sistema de información Medio Ambiente
Rol Desempeñado	Líder Técnico – Líder de Arquitectura – Performance en Base de Datos

BANCO DE LA REPUBLICA	
AXEDE S.A	Jefe: Oscar Triana
Bogotá - Enero 2010 – Abril 2013	Proyecto: Fabrica de Software BANCO DE LA REPUBLICA
	Cargo: Especialista en Tunning Base de Datos Coordinador de Requerimientos y apoyo técnico

- Líder de desarrollo de software, encargado de coordinar fase de proyectos teniendo en cuenta la Integración,
 Acoplamiento, Revisión de Código Fuente, Asignación de Tareas, Desarrollo de Línea Base, Delineamiento de Procesos, Control de Cronogramas y Estimación de tiempo de desarrollo e Implementación.
- Responsable del cumplimiento y ejecución del cronograma, desde la actividad de licitación de requisitos, análisis, diseño y modelamiento de requerimientos del negocio, para llevar a cabo software a la medida según la necesidad del cliente.
- Responsable de capturar a partir del conocimiento y entendimiento de las necesidades de los clientes, los requisitos de la solución y dirigir el modelamiento de los casos de uso y otros artefactos que sean necesarios para la solución.
- Responsable del análisis, verificación y validación de las especificaciones de los casos de uso, para implementación por parte de los ingenieros de desarrollo.
- Realizar actividades de estimación de esfuerzos de puntos de casos de uso, para las diferentes disciplinas de la metodología RUP.

Habilidades y Conocimientos Adquiridos

- Conocimientos en la estimación de puntos de Casos de Uso, Puntos Función y Planning Poker.
- Conocimientos en las diferentes disciplinas de la metodología RUP y XP.
- Habilidad y capacidad para detectar problemas en el análisis del negocio.

Participación en Proyectos (Desde el más Reciente)

Proyecto	FABRICA DE SOFTWARE BANCO DE LA REPUBLICA
Nombre del Proyecto	PROCESO DE FACTURACION DE OPERADORES Y INTERBANCARIA
Rol Desempeñado	Especialista en Optimización de Procesos a nivel de Base de Datos
Periodo de Permanencia	Octubre 2010 – Abril 2013

Proyecto	FABRICA DE SOFTWARE HELM BANK
Nombre del Proyecto	ESTADISTICAS DE COSTEO
Rol Desempeñado	Ingeniero de Desarrollo Senior
Periodo de Permanencia	Mayo 2010 – Octubre 2010

Proyecto	FABRICA DE SOFTWARE COLCIENCIAS
Nombre del Proyecto	FABRICA DE SOFTWARE COLCIENCIAS
Rol Desempeñado	Coordinador de Requerimientos y apoyo a las áreas de arquitectura y líder técnico.
Periodo de Permanencia	Enero 2010 – Abril 2010

ECOPETROL	
INDRA COMPANY	Jefe: Shigeo Nischi
Bogotá - Agosto 2009 – Enero 2010	Proyecto: Fabrica de Software ECOPETROL
	Cargo: Líder Modulo de Reportes

- Realizar levantamiento de requisitos, análisis, modelamiento de procesos del negocio y especificación de requerimientos funcionales para llevar a cabo software a la medida según la necesidad del cliente (Modulo de Reportes Ecopetrol S.A.).
- Implantar y personalizar soluciones informáticas en clientes del sector público.
- Realizar entrevistas, cuestionarios, analizar documentos existentes, analizar sistemas existentes con el fin de realizar un óptimo levantamiento de información con los funcionales encargados del proyecto por parte de Ecopetrol.
- Revisión y validación de documentos de casos de uso para elaboración por parte de los ingenieros de desarrollo.
- Construcción del módulo de reportes de Transportes Alternativos para el medio de transporte Marítimo Ecopetrol.
- Coordinar módulo de generación de proyectos.
- Realizar el seguimiento a los proyectos de sostenibilidad.

Habilidades y Conocimientos Adquiridos

- Excelentes capacidades para el manejo de clientes.
- Capacidades para trabajar bajo presión.
- Control de la ejecución del proyecto asignado y manejo de cronogramas.
- Afianzamiento en creación e Implementación de modelo de datos y montaje de línea base para proyectos informáticos en bodega de datos Oracle y Sql Server.
- Habilidades para la depuración y el manejo de versiones de código desarrollado.
- Levantamiento de información y creación de casos de uso.
- Habilidad y capacidad para detectar problemas en el análisis del negocio.

Participación en Proyectos (Desde el más Reciente)

Proyecto	ECOPETROL
Nombre del Proyecto	TRANSPORTE ALTERNATIVO
Rol Desempeñado	Líder Modulo de Reportes
Periodo de Permanencia	Agosto 2009 – Enero 04 – 2010

ECOPETROL	
INFORMATICA SIGLO 21	Jefe: Carlos Imbacuán
Bogotá - Febrero 2007 – Julio 2009	Proyecto: Fabrica de Software ECOPETROL
	Cargo: Líder Técnico

- Realizar levantamiento de requisitos, análisis, modelamiento de procesos del negocio y especificación de requerimientos funcionales para llevar a cabo software a la medida según la necesidad del cliente.
- Implantar y personalizar soluciones informáticas en clientes del sector público.
- Realizar entrevistas, cuestionarios, analizar documentos existentes, analizar sistemas existentes con el fin de realizar un óptimo levantamiento de información con los funcionales encargados del proyecto.
- Revisión y validación de documentos de casos de uso para elaboración por parte de los ingenieros de desarrollo.
- Proporcionar soporte a los usuarios finales de las aplicaciones desarrolladas y/o implantadas.
- Líder de desarrollo, coordinar fase de proyectos teniendo en cuenta la Integración, Acoplamiento,
 Revisión de Código Fuente, Asignación de Tareas, Desarrollo de Línea Base, Delineamiento de Procesos y Control de Cronogramas.

Habilidades y Conocimientos Adquiridos

- Excelentes capacidades para el manejo de clientes.
- Control de la ejecución del proyecto asignado y manejo de cronogramas.
- Afianzamiento en creación e Implementación de modelo de datos y montaje de línea base para proyectos informáticos en bodega de datos Oracle y Sql Server.

Participación en Proyectos (Desde el más Reciente) (Bogotá - Colombia)

Proyecto	ECOPETROL
Nombre del Proyecto	ACUERDOS PETROLEROS
Rol Desempeñado	Líder Técnico
Periodo de Permanencia	Marzo 2008 –Julio 2009

Proyecto	ECOPETROL
Nombre del Proyecto	HOJA DE VIDA DE PROYECTOS
Rol Desempeñado	Ingeniero Desarrollador Senior.
Periodo de Permanencia	Febrero 2008 – Marzo 2008

Proyecto	DRCR - EJERCITO NACIONAL COLOMBIANO
Nombre del Proyecto	Dirección de Reclutamiento y Control De Reservas Del Ejército Nacional Colombiano.
Rol Desempeñado	Ingeniero Desarrollador Sénior.
Periodo de Permanencia	Noviembre 2007 – Enero 2008

Proyecto	MINISTERIO DE PROTECCION SOCIAL
Nombre del Proyecto	SIVIGILA
Rol Desempeñado	Ingeniero Desarrollador Sénior.
Periodo de Permanencia	Enero 2007 – Octubre 2007

BANCO DE OCCIDENTE		
INTERGRUPO S.A.	Jefe:	Stallin Torres
Bogotá - Octubre 2003 – Enero 2007	Proyecto	: Flujo Exoneraciones y Reintegros para la Intranet
	Cargo:	Líder Técnico

- Implantar y personalizar soluciones informáticas en clientes del sector financiero y contable.
- Realizar levantamiento de requisitos, análisis, modelamiento de procesos del negocio y especificación de requerimientos funcionales para llevar a cabo software a la medida según la necesidad del cliente.
- Realizar diseño de sistemas informáticos para ambientes WEB.
- Proporcionar soporte a los usuarios finales de las aplicaciones desarrolladas y/o implantadas.
- Realizar documentación final para la entrega de proyectos: Manuales técnicos y de usuario.
- Proporcionar información al gerente de proyectos para estimar tiempos e identificar riesgos y cambios.

Habilidades y Conocimientos Adquiridos

- Excelentes capacidades para el manejo de clientes.
- Mayores conocimientos en el manejo de versiones de código desarrollado.

Participación en Proyectos (Desde el más Reciente) - Ingeniero de Desarrollo Sénior.

Proyecto	BANCO DE OCCIDENTE
Nombre del Proyecto	Calculo de Variables de Otorgamiento Lisim para Tarjeta de Crédito y Préstamo Personal
Periodo de Permanencia	Octubre 2005 – Febrero 2006
Lugar	Cali – Colombia

Proyecto	BANCO DE OCCIDENTE	
Nombre del Proyecto	Trámite de Solicitudes Banca Personal	
Periodo de Permanencia	Septiembre 2004 – Enero 2005	
Lugar	Bogotá – Colombia	

Proyecto	BANCO CAJA SOCIAL – BANCO COLMENA
Nombre del Proyecto	Sistema de Información de Riesgo Crediticio. SIRC
Periodo de Permanencia	Julio 2003 – Septiembre 2004
Lugar	Bogotá – Colombia

Proyecto	BANCO DE OCCIDENTE		
Nombre del Proyecto	Sistema Administrativo de Riesgo Crediticio. SARC		
Periodo de Permanencia	Octubre 2002 – Julio 2003		
Lugar	Cali – Colombia		

Proyecto	CORFIVALLE - CORFICOLOMBIANA		
Nombre del Proyecto	Consolidación de Formatos 279 – 347 - SUPERINTENDENCIA Bancaria		
Periodo de Permanencia	Octubre 2005		
Lugar	Cali – Colombia		

SISTEMAS DE INFORMACIÓN EMPRESARIAL				
SIESA	Jefe:	Luís Alberto Plaza		
Cali - Marzo 2001 – Octubre 2002	Proyecto	: SISTEMA CONTABLE – ENTERPRISE CGUNO		
	Cargo:	Desarrollador Intermedio		

- Personalizar soluciones informáticas contables
- Realizar procesos funcionales para llevar a cabo software a la medida según la necesidad del cliente.
- Realizar diseño de sistemas informáticos para aplicaciones distribuidas.
- Realizar pruebas unitarias y de integración.
- Realizar documentación final para la entrega de proyectos: Manuales técnicos y de usuario.
- Proporcionar información al gerente de proyectos para estimar tiempos e identificar riesgos.

Habilidades y Conocimientos Adquiridos

- Conocimiento de conceptos y manejo de bases de datos SQL SERVER 7.0
- Conocimiento de conceptos y manejo de bases de datos ORACLE 8i
- Conocimiento en Arquitectura y manejo de la plataforma de desarrollo Microsoft VISUAL BASIC 6.0
- · Capacidades para trabajar bajo presión.
- Mayores conocimientos en el manejo de versiones de código desarrollado.
- Responsabilidad en tareas asignadas.

CERTIFICACIÓN

Para todos los efectos legales, certifico que toda la información anotadas por mí, en la presente hoja de vida son veraces.